臺灣高雄地方法院刑事判決　　　　　　　　　　　　九十三年度訴字第二九五一號
　　公　訴　人　臺灣高雄地方法院檢察署檢察官
　　被　　　告　甲○○　男　四.
右被告因違反毒品危害防制條例案件，經檢察官提起公訴（九十三年度毒偵字第四三
０八號、第五００二號）後，被告於本院準備程序為有罪之陳述，經合議庭裁定由受
命法官獨任進行簡式審判程序審理，本院判決如左：
    主  文
甲○○連續施用第一級毒品，累犯，處有期徒刑拾月。扣案之第一級毒品海洛因貳包
（分別為淨重零點參參公克、包裝重零點貳肆公克及淨重零點捌肆公克、包裝重零點
貳柒公克），沒收銷燬之。
    事  實
一、甲○○曾於民國八十九年間，因違反毒品危害防治條例案件，經本院以九十年度
    訴字第五三一號判決判處有期徒刑十月確定，並於九十二年五月十日縮短刑期執
    行完畢。又因施用毒品案件，經本院於八十九年十月六日以八十九年度毒聲字第
    七八一二號裁定送台灣高雄看守所附設勒戒所觀察、勒戒後，認有繼續施用毒品
    傾向，復經本院於九十年一月八日以九十年度毒聲字第一七０號裁定令入戒治處
    所施以強制戒治一年，嗣於九十年六月十四日因無繼續施用毒品傾向，經本院九
    十年毒聲字第三七四八號裁定停止戒治出所交付保護管束，期間因違反保護管束
    應遵守事項，再經本院於九十年十一月二十六日以九十年度毒聲字第七０六六號
    裁定撤銷停止戒治，而於九十一年七月十四日戒治期滿接續徒刑執行，並於九十
    二年五月十一日縮短刑期執行完畢出監，其於釋放後五年內復基於施用第一級毒
    品海洛因之概括犯意，於九十三年八月五日晚上六時五十分許為警採尿回溯二十
    四小時內某時，及同年八月三十日下午五時二十分許往前回溯二十四小時內某時
    ，在其高雄縣岡山鎮○○街十八之二號住處臥室內，連續以針筒注射之方式，施
    用第一級毒品海洛因二次。嗣分別於同年八月五日下午六時二十分許，為警在高
    雄縣梓官鄉○○○路查獲，並扣得第一級毒品海洛因一小包（淨重零點零八四公
    克、包裝重零點二七公克）；於同年八月三十日下午五時十分許為警在高雄縣岡
    山鎮○○街三巷十八之二號前查獲，並扣得第一級毒品海洛因一小包（淨重零點
    零三三公克、包裝重零點二四公克）。
二、案經高雄縣政府警察局岡山分局報請台灣高雄地方法院檢察署檢察官偵查起訴。
    理  由
一、右揭事實，業據被告甲○○迭於警詢、偵查及本院審理中坦承不諱，且被告為警
    查獲後於九十三年八月五日及同年八月三十日採集之尿液，經送高雄縣政府衛生
    局檢驗結果，均呈第一級毒品海洛因代謝後嗎啡之陽性反應，此有該局九十三年
    八月十三日九三煙檢字第一六九四號號煙毒尿液檢驗成績書及九十三年九月三日
    九三煙檢字第一九七一號煙毒尿液檢驗成績書各一紙在卷可資為憑，另扣案之毒
    品，經送驗結果，確屬第一級毒品海洛因（分別為淨重零點零八四公克、包裝重
    零點二七公克及淨重零點零三三公克、包裝重零點二四公克）無訛，此有法務部
    調查局九十三年九月二十一日調科壹字第二二００一七九九六號及九十三年十一
    月九日調科壹字第二二００一八四０九號鑑定通知書二份在卷可稽。綜上足認，
    被告前揭自白與事實相符，應堪採信，被告右揭連續施用第一級毒品犯行洵堪認
    定。
二、又被告因施用毒品案件，經本院於八十九年十月六日以八十九年度毒聲字第七八
    一二號裁定送台灣高雄看守所附設勒戒所觀察、勒戒後，認有繼續施用毒品傾向
    ，復經本院於九十年一月八日以九十年度毒聲字第一七０號裁定令入戒治處所施
    以強制戒治一年，嗣於九十年六月十四日因無繼續施用毒品傾向，經本院九十年
    毒聲字第三七四八號裁定停止戒治出所交付保護管束，期間因違反保護管束應遵
    守事項，再經本院於九十年十一月二十六日以九十年度毒聲字第七０六六號裁定
    撤銷停止戒治，而於九十一年七月十四日戒治期滿接續徒刑執行，並於九十二年
    五月十一日縮短刑期執行完畢出監等情，有臺灣高等法院被告全國前案紀錄表、
    被告刑案資料查註紀錄表各一份在卷可稽。被告於強制戒治執行完畢釋放後五年
    內再施用第一級毒品，核其所為，係犯毒品危害防制條例第十條第一項之罪。其
    持有毒品之低度行為，為施用毒品之高度行為所吸收，不另論罪。被告先後二次
    施用第一級毒品之行為，時間緊接，觸犯構成要件相同之罪名，顯係基於概括犯
    意反覆為之，為連續犯，應依刑法第五十六條之規定以一罪論，並依法加重其刑
    。又被告於八十七年間，因違反毒品危害防制條例案件，經本院判處有期徒刑十
    月確定，並於九十二年五月十日縮短刑期執行完畢乙節，復有臺灣高等法院被告
    全國前案紀錄表一份在卷可憑，其受有期徒刑之執行完畢後，五年以內再犯有期
    徒刑以上之本罪，為累犯，應依法加重其刑，並遞予加重。爰審酌被告前已有施
    用毒品之不良素行，歷經觀察、勒戒及強制戒治程序後，猶施用第一級毒品海洛
    因，顯見意志不堅，惟念其施用毒品乃自戕一己之身體健康，並具有病患性人格
    之特質，行為本身對社會所造成之危害並非直接、鉅大，且犯後終知能坦承犯行
    等一切情狀，量處如主文所示之刑，以示懲儆。
三、扣案之毒品二小包屬第一級毒品海洛因（分別為淨重零點零八四公克、包裝重零
    點二七公克及淨重零點零三三公克、包裝重零點二四公克）已如前述，又包裝二
    只與其內毒品業已無法析離，爰均依毒品危害防制條例第十八條第一項前段規定
    宣告沒收銷燬之。
據上論斷，應依刑事訴訟法第二百七十三條之一第一項、第二百九十九條第一項前段
，毒品危害防制條例第十條第一項、第十八條第一項前段，刑法第十一條、第五十六
條、第四十七條，判決如主文。
本案經檢察官乙○○到庭執行職務。
中　　　華　　　民　　　國　　九十三　　年　　 十二 　　月　　 三十 　　日
                                     臺灣高雄地方法院刑事第十五庭
                                           法  官  林揚奇
右正本證明與原本無異。
如不服本判決，應於收受送達後十日內向本院提出上訴書狀。
　　　　　　　　　　　　　　　　　　　　 　書記官  于耀文
中　　　華　　　民　　　國　　九十三　　年　　 十二 　　月　　 三十 　　日
附錄本案論罪科刑法條全文
毒品危害防制條例第十條第一項
施用第一級毒品者，處六月以上五年以下有期徒刑。
